【裁判字號】    97,上訴,1042
【裁判日期】    970925
【裁判案由】    違反電業法
【裁判全文】
臺灣高等法院臺中分院刑事判決        97年度上訴字第1042號
上  訴  人
即  被  告  丙○○
                    （另案於臺灣南投看守所羈押中）
選任辯護人  李仲景律師
上列上訴人因違反電業法案件，不服臺灣臺中地方法院96年度訴
字第4200號中華民國97年3月13日第一審判決（起訴案號：臺灣
臺中地方法院檢察署96年度偵字第21650號），提起上訴，本院
判決如下：
    主  文
原判決撤銷。
丙○○改變電度表之構造使其失效不準而竊電，累犯，處有期徒
刑陸月，如易科罰金，以新臺幣壹仟元折算壹日，減為有期徒刑
參月，如易科罰金，以新臺幣壹仟元折算壹日。
    犯罪事實
一、丙○○前於民國（下同）九十年間因妨害自由案件，經台灣
    台中地方法院判處有期徒刑三月確定，於九十一年三月二十
    八日易科罰金執行完畢。詎猶不知警惕，緣其於九十五年四
    月間，以其妻黃婉真名義向丁○○承租位於臺中縣大里市○○路一二二號以經營「歐嗨優超商」後，因認該超商電費太
    高，竟為圖減少應繳納之電費，基於竊電之犯意，於九十五
    年七月、八月間某日 (起訴書誤載為九十五年四月底某日)
    ，以不明方式將臺灣電力股份有限公司（下簡稱臺電公司）
    之動力電表箱外之封印鎖及電表內之經濟部中央標準局所製
    作之「同」字號鉛封剪掉，並將電表內另一封印鎖破壞後（
    毀損部分未據告訴），將電度錶內部齒輪加工改造，藉以控
    制電表圓盤轉動或停止，使計量器失準，進而影響電表度數
    之計算，而以此改變電度表之構造使其失效不準之方式竊取
    臺電公司之電力，其因此竊得電流使用之利益，計為新臺幣
    (下同)十萬一千二百九十五元。嗣於九十五年十一月十六日
    ，為臺電公司派稽查員己○○實地檢查而查獲，並扣得經破
    壞之電表一具及封印鎖二個。
二、案經臺中市警察局第三分局報告臺灣臺中地方法院檢察署檢
    察官偵查起訴。
    理   由
一、證據能力之認定：被告以外之人於審判外之陳述，雖不符前
    四條之規定，而經當事人於審判程序同意作為證據，法院審
    酌該言詞陳述或書面陳述作成時之情況，認為適當者，亦得
    為證據；當事人、代理人或辯護人於法院調查證據時，知有
    第一百五十九條第一項不得為證據之情形，而未於言詞辯論
    終結前聲明異議者，視為有前項之同意，刑事訴訟法第一百
    五十九條之五定有明文。本案下列引為證據之證人陳述及書
    證，被告及檢察官於本院準備程序中均表示不爭執其證據能
    力，於本院審理調查證據時，亦未聲明異議，本院審酌以之
    作為證據並無不當，依上揭法條之規定，自均有證據能力。
二、訊據上訴人即被告丙○○（下稱被告）對於上開時間以其妻
    黃婉真名義，承租上址以經營「歐嗨優超商」等情，坦白承
    認，惟矢口否認有何上開竊電犯行，辯稱：(1)上址「歐嗨
    優超商」之實際負責人是余洪鈞，上址房屋之租金均是余洪
    鈞將錢放在櫃檯，由店長轉交予房東，店長的薪水也是由余
    洪鈞交給店長，伊只是代為管理該超商，並分得淨賺部分之
    百分之十五；(2)本案之動力電表是裝在「歐嗨優超商」隔
    壁由謝國強所經營的飲料店，「歐嗨優超商」店內並無任何
    電表，伊認謝國強有竊電可能；(3)又伊承租前，該處之電
    費就有明顯異常 (如九十四年五月只繳一千三百五十七元，
    九十四年七月電費六萬二千二百四十四元，九十四年九月八
    萬四千四百四十四元，九十四年十一月電費六萬八千五百六
    十五元，九十五年一月有三萬五千五百七十二元，九十五年
    三月更只有一千三百九十二元），顯見該址電力之傳輸有問
    題，電費減少不見得係伊因素造成的；(4)於九十五年七月
    間伊店裏因漏水而有1台大冰箱損壞，乃由丁○○出錢負責
    修復，待修復後伊即交代店長（甲○○）不要再使用該冰箱
    ，其後並要求員工於深夜十二時後關掉其中一台冷氣，凡此
    均為電費減少之原因，不能因電費減少即認係伊竊電。並請
    求傳喚甲○○以證實上開 (4)之事項等語。經查：
(一)上址超商所使用之臺電公司動力電表確於不詳時間遭以不明
    方式將該動力電表箱外之封印鎖及電表內之經濟部中央標準
    局所製作之「同」字號鉛封剪掉，並將電表內另一封印鎖破
    壞後，將電度錶內部齒輪加工改造，藉以控制電表圓盤轉動
    或停止，使計量器失準，進而影響電表度數之計算，嗣於前
    揭時地經臺電公司派稽查員己○○實地檢查而查悉等節，業
    據證人謝國強於偵查及原審、證人丁○○於警偵詢及原審、
    證人己○○於警詢及偵查中、證人即參與查獲之警察陳信良
    於原審審理中證述明確，並有卷附之照片多張及扣案遭破壞
    之電表一具及封印鎖二個可資佐證，已足認定。
(二)本件謝國強用以經營飲料店之房屋與上開被告用以經營超商
    之房屋，只有一個門牌號碼，業據證人丁○○於警詢中證述
    明確。且本件係謝國強先向丁○○承租房屋經營飲料店，當
    時該房屋內部一、二樓各裝有一個家用電表，用電費每月分
    別約一萬元及一萬二千元，之後顏玉如與他人合夥並由顏玉
    如出面於九十四年四月二十日與丁○○簽訂租賃契約承租該
    飲料店之隔壁經營超商等節（租賃期間為自九十四年四月二
    十日起至九十五年四月十九日止），業據證人顏玉如、丁○○、謝國強於原審審理中分別結證屬實，並有顏如玉賃契約
    書附卷可按。又顏玉如所合夥經營之超商開始經營後，因用
    電負荷大，家電不夠用，顏玉如之夫戊○○乃以飲料店內之
    二樓電表向臺電申請動力電表，謝國強經營之飲料店二樓變
    成沒有電，才由丁○○私裝分表接至臺電動力電表，用以計
    算謝國強經營之飲料店所應分擔的電費，業據證人丁○○、
    謝國強於原審審理中分別結證明確。再者，飲料店二樓所裝
    設之私表並不會影響臺電公司電費之計算，且改裝臺電公司
    之動力電表亦不會影響該私表電費之計算 (即謝國強分表應
    分擔電費之計算)，只會影響臺電公司動力電表電費之計算
    等節，亦經證人己○○於偵查中結證明確。又謝國強自與超
    商共同使用本案動力電表而以私設電表計算飲料店電費後，
    均係由「超商」人員負責繳納動力電表之電費予臺電公司，
    而謝國強則須將私設分表所計算飲料店應分擔之電費交予超
    商店長，且無論係顏玉如或被告經營超商時期均是如此繳費
    。惟因被告接手超商經營後，謝國強繳交一次電費予超商，
    但被告實際上卻未繳納電費予臺電公司，謝國強得悉後，即
    未再將電費交予超商，並向房東丁○○反映等節，亦據證人
    丁○○於警詢及偵審中、證人謝國強於偵查及原審審理中分
    別證述明確，亦足認定。
(三)顏玉如經營上開超商後因不賺錢，而於九十五年四月十九日
    房屋租賃契約期滿前約二、三個月即未繼續經營，顏玉如並
    找被告接洽合夥經營該超商，其間該超商並完全停止營業時
    間達一個月以上。又顏玉如原雖係找被告繼續合夥經營，但
    被告後來表示要自己經營，顏玉如乃將超商頂讓予被告，並
    將店冷氣、冰箱、貨架等生財器具均出租予被告，嗣並由被
    告妻子黃婉真於九十五年四月二十日出面與房東丁○○簽訂
    租賃契約，且該超商係於九十五年四月二十日簽訂租約前幾
    日即由被告開始經營，顏玉如並不認識余洪鈞等節，業據證
    人顏玉如於原審審理中結證在卷，並有黃婉真租賃契約書附
    卷可查，核與證人謝國強於原審審理中結證：原超商負責人
    有停業約一個半月等語情節相符。又被告於原審審理中亦直
    承：伊在九十五年四月二十日前幾天即開始營業，且因還要
    辦理退貨事宜，故直至九十五年十一月初始正式停止業營等
    語。
(四)臺電公司曾於九十五年三月三十一日及同年六月間，先後二
    次更換系爭動力電表，業據證人謝國強於原審審理中結證明
    確，核與證人己○○於本院審理時證稱：台電服務所人員曾
    因電表問題先後於九十五年三月三十一日及同年六月三十日
    更換電表等語相符。又超商換手前後之整體生財設備並無何
    變化，亦經證人丁○○、謝國強於原審審理中分別結證屬實
    。再依本案動力電表自九十三年七月起至九十五年十一月止
    之電費明細 (詳見偵卷第十三頁)分析 (對照表詳參附件)，
    並就被告經營超商時期先後之電費予以對照；及顏玉如開始
    經營超商時即九十四年四月間起，與被告開始經營超商時起
    ，二個年度在同一時期之電費予以比較結果略為：
(1)就被告經營超商時期先後之電費予以對照部分：九十五年五
   月四日、七月五日、九月五日及十一月三日收費之電費 ( 核
   為各該收費日前二個月之電費)，分別為七萬五千二百三十四
   元、七萬零七十七元、四萬一千六百八十一元、一萬八千五
   百二十七元。經比較結果，九十五年七至八月分之電費較九
   十五年五至六月之電費竟遽降二萬八千三百九十六元，遑論
   九十五年九至十月之電費竟僅有一萬八千五百二十七元。
(2)就顏玉如開始經營超商時即九十四年四月間起，與被告開始
   經營超商時起，二個年度在同一時期之電費予以對照部分：
、九十四年三至四月與九十五年三至四月之電費雖相差甚大 (
    九十四年度較多)，惟顏玉如於原審審理中結證：房屋租賃
    契約期滿即九十五年四月二十日前約二、三個月超商即未繼
    續經營，其間該超商並完全停業時間達一個月以上等語，被
    告亦於原審自承其自九十五年四月二十日前數日始開始正常
    經營該超商等語，則在九十五年度該時期（即三、四月）顏
    玉如既係停止營業之狀態，二者用電度數存有顯著差異，自
    符常情。
、九十四年五至六月與九十五年五至六月之用電度數及電費之
    差異，並非甚大，被告經營時間之電費且較前手經營時多了
    約一萬零七百九十七元，足見此時期被告尚未著手竊電，檢
    察官誤認被告係自九十五年四月底起開始竊電云云，應有誤
    會，而應予更正。
、九十四年七至八月（24022度、80423元）與九十五年七至八
    月（11773度、41681元）之用電度數及電費之差異，高達將
    近一半，被告此經營時期電費竟較前手減少了三萬八千七百
    四十二元。
、九十四年九至十月（22697度、65300元）與九十五年九至十
    月（5897度、18527元）之用電度數及電費之差異更大，被
    告此經營時期電費竟較前手減少了四萬六千七百七十三元。
(3)是依上開 (1)、(2)比較結果，自九十五年七月五日之後起，
   被告所經營超商之電費無論係與自己經營期間較早之電費或
   與顏玉如經營超商期間同時期電費相較結果，均有上揭明顯
   異常之減少。則被告確有於九十五年七、八月間某日為上揭
   竊電犯行，已至為明確。再者，審核竊電利益之計算應不包
   括營業稅在內。本件被告既矢口否認有何竊電犯行，而無法
   具體認定被告著手竊電時間，本院認依電業法第七十三條第
   一項：電業對於用戶或非用戶竊電電費之追償，得依其所裝
   置之用電設備，分別性質及其瓦特數或馬力數，按電業之供
   電時間及電價，計算三個月以上一年以下之電費規定。再佐
   以被告實際竊電時間約在九十五年七、八月間某日起至九十
   五年十一月初停止營業時止，認應以三個月為計算被告竊電
   利益之基準。從而，被告本案竊電之利益應為二萬一千六百
   度 (15×1×16×90(日)=21600 度)，金額為十萬一千二百九
   十五元 (21600×1.6×2.931=101295元)。
(五)對被告辯解之論述:
(1)被告辯稱：上址「歐嗨優超商」之實際負責人是余洪鈞，上
   址房屋之租金均是余洪鈞將錢放在櫃檯，由店長轉交予房東
   ，店長的薪水也是由余洪鈞交給店長，伊只是代為管理該超
   商，並分得淨賺部分之百分之十五等語。惟被告於警詢中供
   以：該臺中縣大里市○○路一二二號「歐嗨優超商」是其本
   人在經營，並稱其負責人等語，並未提及余洪鈞其人，而證
   人丁○○於原審亦證稱：實際經營者是被告，且收租金是向
   被告收的，在被告承租該段期間並不知道余洪鈞其人等語，
   被告警詢與證人丁○○上開證述互為吻合，是以被告上開所
   辯並不足採。
(2)被告辯以：本案之動力電表是裝在「歐嗨優超商」隔壁由謝
   國強所經營的飲料店，「歐嗨優超商」店內並無任何電表，
   伊認謝國強有竊電可能等語。惟在被告林承租前、後，並未
   有發現電表有問題等情，已據證人丁○○於本院審理時證述
   明確，雖證人己○○於本院審理時證稱：台電服務所人員曾
   分別於九十五年三月三十日及六月三十日換新電表等語，然
   尚無具體事證認與謝國強有關，況謝國強電費約一萬多元亦
   為被告所自承，又係繳給被告超商之店長收受，並不若被告
   超商電費約六、七萬元之數，尚難認謝國強有何竊電之動機
   ，是以被告上開所辯亦不足採。至於被告另辯以其租承前電
   費即有明顯異常云云，惟該部分之異常，原因為何尚屬不明
   ，並不若本件已就相關事證而據以認定，況本院認定被告竊
   電之時間係自九十五年七月之後，而上址之電表係於九十五
   年六月三十日業經台電公司更換，並無電表異常之問題，因
   此即在被告承租之前有之異常之形，亦尚難為被告有利之認
   定。
(3)被告辯以：於九十五年七月間伊店裏因漏水而有一台大冰箱
   損壞，乃由丁○○出錢負責修復，待修復後伊即交代店長（
   甲○○）不要再使用該冰箱，其後並要求員工於深夜十二時
   後關掉其中一台冷氣，凡此均為電費減少之原因，不能因電
   費減少即認係伊竊電。並請求傳喚甲○○以證實上開之事項
   等語。證人丁○○於本院審理時證稱：當時他說因天花板壞
   掉有漏水，冰箱有壞掉，但我不知道冰箱是如何壞掉等語，
   可見被告所辯尚非完全不可採，惟即令一台大冰箱未使用，
   再加上午夜十二點後關掉其中一台冷氣，依一般常識亦可知
   實不可能於下次的電費中省下三萬餘元，況於九十五年九至
   十月間之電費省下更高達四萬元，益顯七至十月間之電費並
   非屬上開冰箱、冷氣之因素，是被告所辯於上開期間縱有冰
   箱壞掉、冷氣停用之情形，顯然亦無解其竊電之事實，是被
   告聲請傳喚甲○○自亦無必要，附此敘明。
(六)綜上所述，本件事證明確，被告犯行堪以認定。
二、核被告以改變電度表之構造使其失效不準之方式而竊電，核
    其所為，係犯電業法第一百零六條第三款之竊電罪。被告竊
    電犯行，同時該當刑法第三百二十條第一項之竊盜罪及電業
    法第一百零六條第三款之竊電罪，兩罪間屬法條競合之關係
    ，依特別法優先普通法關係，應僅論以電業法第一百零六條
    第三款之竊電罪。被告以一次改變電度表之構造使其失效不
    準之方式而竊電，而自九十五年七、八月間某日起，至被查
    獲止為竊電行為，係基於單一之犯意，以一個行為繼續為竊
    電行為之實施，為繼續犯。被告前於九十年間因妨害自由案
    件，經台灣台中地方法院判處有期徒刑三月確定，於九十一
    年三月二十八日易科罰金執行完畢，有臺灣高等法院被告前
    案紀錄表一份在卷可按，其於受有期徒刑執行完畢後五年以
    內再故意犯本案有期徒刑以上之罪，為累犯，應依法加重其
    刑。又中華民國九十六年罪犯減刑條例已於九十六年七月十
    六日生效施行，被告上開犯罪之時間，在中華民國九十六年
    四月二十四日以前，所犯合於減刑規定，應依該條例減刑。
三、原審對於被告論罪科刑，固非無見，但本件並無證據顯示被
    告係利用謝國強為犯罪之道具，自無間接正犯之問題，原審
    判決於理由欄論以被告上揭竊電行為，同時使不知情之謝國
    強所使用之電力，亦導致電度表計算該部分用電失準部分，
    係屬間接正犯，自有未洽。上訴人即被告以上詞置辯雖無理
    由，但原審判決既有上開瑕疵，本院自應將原判決撤銷改判
    。爰審酌被告經營超商用電為節省電費而竊電之犯罪動機、
    手  段、所生之危害、竊電之期間、金額及犯罪後飾詞卸責
    ，態度不佳等一切情狀，量處如主文第二項所示之刑，並諭
    知以新臺幣一仟元折算一日作為易科罰金之折算標準，復依
    中華民國九十六年罪犯減刑條例第二條第一項第三款、第七
    條、第九條規定，減其宣告刑二分之一，並諭知易科罰金之
    折算標準。
四、檢察官移送併辦 (臺灣南投地方法院檢察署九十七年度偵字
    第一六二二號)移送併案意旨略以：被告丙○○為附表所示
    營業店之實際負責人，並於附表所示之名義負責人任職期間
    ，僱用不知情之余洪鈞、王輝榮，擔任名義負責人（詳如附
    表，附表編號二、四部分，余洪鈞、王輝榮另由該署檢察官
    以九十六年度偵字第二九六一號為不起訴處分）。丙○○為
    圖減少繳納各營業店之電費，以一萬五千元代價僱用王峰勝
    （另由該署檢察官以九十七年度偵字第七四一號案件偵辦中
    ），並與王峰勝基於意圖為自己不法所有之概括犯意聯絡，
    於附表所示犯罪時間、營業店地址處，由王峰勝將臺灣電力
    股份有限公司（以下稱臺電公司）裝設在各店外之電表，以
    自製工具（未扣案）毀損電表之封印鎖後（毀損部分均未據
    告訴），再拆卸電表，剪斷電表內鉛封鐵絲，改造內部齒輪
    組，使齒輪脫落不對比，致齒輪轉動不正常，而使電表計量
    失準之方式，將電表封印鎖插回以掩飾之，以此不正方法竊
    電。嗣於附表所示查獲時間，為警會同臺電公司之稽查人員
    查獲，並扣得遭破壞電表、封印鎖等如附表所示查扣物品。
    再於九十六年十一月二十六日循線查獲同案被告王峰勝，因
    認被告此部分犯嫌，與上開經本院判決有罪部分具有連續犯
    之關係，屬於裁判上一罪，為法律上之同一案件等語。惟查
    ，被告上揭經本院判決有罪之竊電犯行時間係自九十五年七
    、八月間某日開始，應適用修正後刑法規定，且被告本案之
    分行為地係在臺中縣大里市，而檢察官移送併辦部分，被告
    行為地則均係在南投縣，時空上可明顯區隔，修正前連續犯
    規定既經修正刪除並自九十五年七月一日施行，即難認被告
    此部分經檢察官移送併部分與上開經本院判決有罪部分，具
    有連續犯之裁判上一罪關係，既非起訴效力所及，本院即無
    從審認，應退回由檢察官依法處理。
據上論結，應依刑事訴訟法第三百六十九條第一項前段、第三六
十四條、第二百九十九條第一項前段，電業法第一百零六條第三
款，刑法第十一條前段、第四十七條、第四十一條第一項前段，
中華民國九十六年罪犯減刑條例第二條第一項第三款、第七條、
第九條，判決如主文。
本案經檢察官乙○○到庭執行職務。
中    華    民    國    97    年    9     月    25    日
            刑事第八庭  審判長法  官  羅  得  村
                              法  官  張  靜  琪
                              法  官  吳  進  發
上列正本證明與原本無異。
如不服本判決應於收受送達後十日內向本院提出上訴書狀，其未
敘述上訴之理由者並得於提起上訴後十日內向本院補提理由書（
均須按他造當事人之人數附繕本）。
                              書記官  柯  孟  伶
中    華    民    國    97    年    9     月    25    日
 附件
┌───┬──────┬──────┬──────┐
│收費日│九十三年    │九十四年    │九十五年    │
│期 (收│            │            │            │
│前二月│            │            │            │
│之電費│            │            │            │
│)     │            │            │            │
├───┼──────┼──────┼──────┤
│一月  │            │6737度      │13030度     │
│      ├──────┼──────┼──────┤
│      │            │17883元     │33878元     │
├───┼──────┼──────┼──────┤
│三月  │            │4202度      │510度       │
│      ├──────┼──────┼──────┤
│      │            │11178元     │1326元      │
├───┼──────┼──────┼──────┤
│五月  │            │3680度      │11567度     │
│      │            │(註顏玉如於 │(註顏玉如於 │
│      │            │九十四年四月│九十五年四月│
│      │            │二十日訂約租│二十日約滿前│
│      │            │屋)         │二、三個月未│
│      │            │            │繼續經營，並│
│      │            │            │有完全停止營│
│      │            │            │業一個月以上│
│      │            │            │)           │
│      ├──────┼──────┼──────┤
│      │            │1292元      │75234元     │
├───┼──────┼──────┼──────┤
│七月  │6999        │20399度     │23360度     │
│      ├──────┼──────┼──────┤
│      │19569       │59280元     │70077元     │
├───┼──────┼──────┼──────┤
│九月  │8047        │24022度     │11773度     │
│      ├──────┼──────┼──────┤
│      │25927       │80423元     │41681元     │
├───┼──────┼──────┼──────┤
│十一月│7179        │22697度     │5897度      │
│      ├──────┼──────┼──────┤
│      │21024       │65300元     │18527元     │
└───┴──────┴──────┴──────┘
附表
┌─┬────┬───┬───┬───┬───┬───────┬────┐
│編│營業店地│名義  │名義負│犯罪時│查獲時│查扣物品      │備註    │
│號│址、店名│負責人│責人任│間    │間    │              │        │
│  │        │      │職期間│      │      │              │        │
├─┼────┼───┼───┼───┼───┼───────┼────┤
│1 │南投縣水│余洪鈞│95年1 │95年4 │96年11│中興電工單相三│余洪鈞未│
│  │里鄉中山│      │月17日│、5月 │月26日│線電表1個(編號│經移送。│
│  │路2段93 │      │起至95│間某時│15時40│0000000 00)、 │        │
│  │號「陽光│      │年7月5│      │分許  │封印鎖2個(編號│        │
│  │便利商店│      │日止  │      │      │00-00000      │        │
│  │」      │      │      │      │      │28556)。      │        │
├─┼────┼───┼───┼───┼───┼───────┼────┤
│2 │南投縣竹│余洪鈞│94年5 │95年6 │96年6 │大同同牌單相三│余洪鈞、│
│  │山鎮集山│      │月3日 │月間某│月15日│線電錶1個(編號│王輝榮均│
│  │路3段226│      │起至96│時    │中午12│000000 00)，封│另由檢察│
│  │號「招財│      │年5月 │      │時許  │印鎖2個(編號  │官以96年│
│  │貓便利商│      │17 日 │      │      │N86-1729      │度偵字第│
│  │店」    │      │止    │      │      │0000000)。    │2961號為│
│  │        ├───┼───┤      │      │              │不起訴  │
│  │        │王輝榮│96年5 │      │      │              │處分。  │
│  │        │      │月18日│      │      │              │        │
│  │        │      │起至查│      │      │              │        │
│  │        │      │獲時止│      │      │              │        │
├─┼────┼───┼───┼───┼───┼───────┼────┤
│3 │南投縣竹│余洪鈞│94年8 │95年6 │96年11│中興電工牌單相│余洪鈞、│
│  │山鎮橫街│      │月16日│月間某│月9日 │三線電表1個(編│王輝榮未│
│  │77號1樓 │      │起至96│時    │      │號000000 00)  │經移送。│
│  │「陽光便│      │年5月3│      │      │、封印鎖2個(編│        │
│  │利商店」│      │日止  │      │      │號N95-0382    │        │
│  │        ├───┼───┤      │      │0000000)。( 均│        │
│  │        │王輝榮│96年5 │      │      │由臺電公司拆表│        │
│  │        │      │月4日 │      │      │，未扣案)     │        │
│  │        │      │起至查│      │      │              │        │
│  │        │      │獲時  │      │      │              │        │
├─┼────┼───┼───┼───┼───┼───────┼────┤
│4 │南投縣南│余洪鈞│94年10│95年6 │96年6 │中興牌單相三線│余洪鈞、│
│  │投市南崗│      │月24日│月間某│月15日│電錶1個(編號  │王輝榮均│
│  │二路440 │      │起至96│時    │下午1 │0000000) 、封 │另由檢察│
│  │號「招財│      │年5月4│      │時許  │印鎖1個(編號  │官以96年│
│  │貓便利商│      │日止  │      │      │N00- 0000000) │度偵字第│
│  │店」    ├───┼───┤      │      │。            │2961號為│
│  │        │王輝榮│96年5 │      │      │              │不起訴  │
│  │        │      │月4日 │      │      │              │處分。  │
│  │        │      │(核准 │      │      │              │        │
│  │        │      │設立日│      │      │              │        │
│  │        │      │期為同│      │      │              │        │
│  │        │      │年月18│      │      │              │        │
│  │        │      │日)   │      │      │              │        │
└─┴────┴───┴───┴───┴───┴───────┴────┘


司法院資訊處製作；財團法人民間司法改革基金會備份。
